Images des répertoires du notaire Jean Ambroise Prost pour l'étude XXXIX
Archives nationales de France
Images des répertoires du notaire Jean Ambroise Prost pour l'étude XXXIX
4 avril 1827 - 19 décembre 1836
MC/RE/XXXIX/12 - MC/RE/XXXIX/14
Etude XXXIX; Prost, Jean Ambroise
3 registres
Archives nationales de France
Minutes et répertoires: la loi 2008-696 du 15 juillet 2008 relative aux archives a fixé à 75 ans à compter de la date de l'acte, ou à 25 ans à compter de la date du décès de l'intéressé si ce délai est plus bref, le délai de communication des minutes et répertoires des notaires; ce délai est porté à 100 ans à compter de la date de l'acte si le document se rapporte à un mineur (code du Patrimoine, articles L213-2, 4e d et 5e).
Autres documents de l'étude (dossiers de clients, comptabilité...): s'agissant d'archives privées, ces documents sont communicables selon les modalités fixées par le déposant ou le donateur.
Certains documents ne sont pas accessibles sous leur forme originale en raison de leur mauvais état de conservation.
Registres versés aux Archives nationales en 1981.
Images des répertoires de l’étude XXXIX
Archives de l'étude XXXIX
répertoire d'officier public ministériel
- Répertoire chronologique pour la période du 4 avril au 9 novembre 1827, 4 avril - 9 novembre 1827; MC/RE/XXXIX/12; Le répertoire comporte 37 feuillets et fait partie d'un registre de 196 feuillets de papier manuscrits,hauteur 35 x largeur 24 cm, composé de 19 cahiers foliotés par le notaire. Le registre est en bon état. A signaler: le feuillet 173 est en partie déchiré.
  Registre folioté en 2005 (foliotation non visible à l'écran)
  Le registre contient aussi le répertoire du notaire Jean-Baptiste Gervais Fournier pour la période du 31 janvier 1823 au 2 avril 1827.
  Le répertoire contient les informations suivantes: 1. le n° de l'acte dans l'année; 2. date du jour; 3. nature de l'acte passé en brevet; 4. nature de l'acte passé en minute; 5. nom, prénom, domicile des parties, indication sur la situation et les prix des biens; 6. date d'enregistrement de l'acte; 7. droits d'enregistrement.
  Attention: seuls les actes passés en minute sont conservés; les actes mentionnés dans le répertoire comme passés en simple brevet (colonne 3) ne sont pas conservés par les notaires et ne sont donc pas versés au Minutier (ils sont remis aux clients).
  répertoire
  - Liste chronologique des actes pour la période du 4 avril au 9 novembre 1827, 4 avril - 9 novembre 1827; 160 v°-196 v°; 37 feuillets
- Répertoire chronologique pour la période du 9 novembre 1827 au 4 février 1835, 9 novembre 1827 - 4 février 1835; MC/RE/XXXIX/13; Un registre de 201 feuillets de papier manuscrits, hauteur 35 x largeur 24 cm, composé de 20 cahiers foliotés par le notaire. Le registre est en assez bon état. A signaler: les feuillets 55, 61, 66-67, 70-72, 173 sont en partie déchirés; les feuillets 18, 38, 141, 146, 171 contiennent des taches d'encre.
  - Liste chronologique des actes pour la période du 9 novembre au 31 décembre 1827, 9 novembre - 31 décembre 1827; 1 r°-6 v°; 6 feuillets
  - Liste chronologique des actes pour la période du 2 janvier au 31 décembre 1828, 2 janvier - 31 décembre 1828; 7 r°-42 r°; 36 feuillets
  - Liste chronologique des actes pour la période du 2 janvier au 31 décembre 1829, 2 janvier - 31 décembre 1829; 42 r°-67 r°; 26 feuillets
  - Liste chronologique des actes pour la période du 2 janvier au 31 décembre 1830, 2 janvier - 31 décembre 1830; 67 r°-92 v°; 26 feuillets
  - Liste chronologique des actes pour la période du 3 janvier au 31 décembre 1831, 3 janvier - 31 décembre 1831; 92 v°-121 v°; 30 feuillets
  - Liste chronologique des actes pour la période du 3 janvier au 29 décembre 1832, 3 janvier - 29 décembre 1832; 121 v°-155 r°; 35 feuillets
  - Liste chronologique des actes pour la période du 3 janvier au 31 décembre 1833, 3 janvier - 31 décembre 1833; 155 r°-178 r°; 24 feuillets
  - Liste chronologique des actes pour la période du 2 janvier au 31 décembre 1834, 2 janvier - 31 décembre 1834; 178 v°-199 r°; 22 feuillets
  - Liste chronologique des actes pour la période du 3 janvier au 4 février 1835, 3 janvier - 4 février 1835; 199 r°-201 v°; 3 feuillets
- Répertoire chronologique pour la période du 4 février 1835 au 19 décembre 1836, 4 février 1835 - 19 décembre 1836; MC/RE/XXXIX/14; Le répertoire comporte 44 feuillets et fait partie d'un registre de 221 feuillets de papier manuscrits, hauteur 35 x largeur 24 cm, composé de 21 cahiers foliotés par le notaire. Le registre est en bon état.
  Le registre contient aussi le répertoire du notaire Hippolyte Théodore Lebaudy pour la période du 21 décembre 1836 au 8 juin 1844.
  - Liste chronologique des actes pour la période du 4 février au 31 décembre 1835, 4 février - 31 décembre 1835; 1 r°-20 v°; 20 feuillets
  - Liste chronologique des actes pour la période du 5 janvier au 19 décembre 1836, 5 janvier - 19 décembre 1836; 20 v°-44 r°; 25 feuillets